臺灣桃園地方法院刑事判決　　　　　　　　　　　　　　九十一年度重訴字第三號
　　公　訴　人　臺灣桃園地方法院檢察署檢察官
　　被　　　告　甲○○
　　選任辯護人　林大華律師
　　　　　　　　邱國旺律師
右列被告因毒品危害防制條例案件，經檢察官提起公訴（九十年度偵字第一六三七０
號），本院判決如左：
    主      文
甲○○無罪。
        理  由
一、公訴意旨略以：被告甲○○綽號「黑雲」明知海洛因係經公告之第一級毒品，非
    經許可不得非法運輸，竟與乙○○（業經本署九十年度偵字第一六三七０號起訴
    ）及綽號「一枝」、「阿昌」等年籍姓名不詳之成年男子，共同意圖自中國大陸
    境內空運海洛因至中華民國境內圖利，而於民國九十年八月間，在中國大陸境內
    將第一級毒品海洛因置於香水蠟燭內後，委由雅仕國際有限公司報關再託由長榮
    航公司ＢＲ八０六號班機自澳門運輸進入國境，乙○○並以新台幣（下同）十萬
    元之代價，化名為「鄭順財」在其台北縣瑞芳鎮○○街二七五號住處代為收受由
    立基快遞服務公司送達（提單號碼為0000000）內藏有海洛因五．三公斤
    之香水蠟燭，九十年九月十三日十四時五分許，乙○○當場以「鄭順財」之名義
    簽收上開送達之海洛因時遂為財政部台北關稅局會同內政部警政署航空警察局刑
    警隊員警查獲。因而認被告涉犯毒品危害防制條例第四條第一項之運輸毒品、懲
    治走私條例第二條第一項、及刑法第二百十七條之偽造署名罪嫌。
二、按犯罪事實應依證據認定之，無證據不得推定其犯罪事實；又不能證明被告犯罪
    者，應諭知無罪之判決，刑事訴訟法第一百五十四條、第三百零一條第一項分別
    定有明文。又按認定被告有罪之事實，應憑證據，如未能發現相當之證據，或證
    據不足以證明，自不能以推測或擬制之方法，以為裁判之基礎；且認定事實所憑
    之證據，其為訴訟上之證明，須達於通常一般人均不致有懷疑，而得確信其為事
    實之程度者，始得據為有罪之認定，倘其證明尚未達到此一程度，而有合理之懷
    疑存在時，尚難為有罪之認定基礎；苟積極證據不足以為不利於被告事實之認定
    ，即應為有利被告之認定，更不必有何有利之證據，最高法院三十年上字第八一
    六號、四十年台上字第八六號、七十六年台上字第四九八六號判例分別揭有上旨
    ，足資參酌。
三、本件公訴人認被告甲○○涉有前述罪嫌，無非係以證人乙○○於偵查中之指述，
    及有第一級毒品海洛因扣案為主要論據。惟訊據被告甲○○堅詞否認有何走私、
    運輸第一級毒品海洛因入境及由共犯乙○○化名為「鄭順財」出面領取之犯行，
    辯稱：證人乙○○因大陸女子許冰與伊爭風吃醋，教唆他人將伊殺傷，彼此有仇
    恨，所以故意陷害伊，伊沒有走私、運輸第一級毒品海洛因入境及由證人乙○○
    化名為「鄭順財」出面領取等語。經查：（一）證人乙○○因為警查獲其涉非法
    輸入第一級毒品海洛因入境，因而另涉犯毒品危害防制條例第四條第一項之罪嫌
    ，而毒品危害防制條例第十七條則有犯毒品危害防制條例第四條第一項之罪，供
    出毒品來源，因而破獲者，得因而減輕其刑之規定，因此其若供出毒品來源，尤
    須注意其供詞與其他事證相符，以確保其供詞之正確性，以免其任行供出非毒品
    上源之他人，以僥倖冀圖減刑，故乙○○偵查中所為之證述是否正確，即應注意
    其供詞與其他事證是否相符。（二）再證人乙○○於偵查中證述：「（是黑雲即
    被告甲○○在那裡教你如何灌蠟燭？）是的，還有『一枝』、『阿山』他們一起
    教我用安非他命灌過，海洛因則沒有灌過。」、「（你在台灣有無跟黑雲見過面
    ？）沒有，只有在大陸。」、「是我主動供出來，我希望能夠減刑，因為我之前
    只用過安非他命，沒有用過海洛因，是一枝害我的。」、「（是誰教你做香水蠟
    燭？）確是一枝、黑雲（即被告甲○○）等人。」、「（教你時間？）去年（即
    八十九年）十二月間。」等語；於本院審理中證稱：「（你自澳門輸入香水蠟燭
    幾次？）第二次接到。」、「（鄭順財的住址是何人的？）是我家的。」、「（
    東西是何人寄的？）我不知道。」、「（你如何知道「鄭順財」是要寄給你的？
    ）是洪先生，綽號壹支者，打電話告訴我的。」、「（被告是否有跟你通過電話
    ？）無。」、「（被告跟壹支是何關係？）九十年三、四月時是洪先生介紹我認
    識被告的。」、「（你有去過被告在大陸的住處？）有的。」、「（他有教你將
    毒品灌入蠟燭的作法？）沒有，當時是教我如何灌蠟燭，去打工，後來我沒有去
    作。」、「（後來你有再與被告聯絡？）沒有。」、「（你沒有跟被告聯絡，你
    如何知道毒品是被告的？）我曾在被告的家中看過那些蠟燭，外面的木箱是他們
    委託我特別訂製的，所以我認定那是被告的東西。」、「（第一次是請何人代收
    ？）我是有打電話給劉旭豐，但電話是大陸的洪先生告訴我的，我再打電話給劉
    旭豐簽收，這次之前也是寄到我家。」、「（毒品在何處？）收到香水蠟燭後就
    整個交給台中陳小姐。」、「（如何交付？）我收到後就打電話約他，約在台中
    的中清交流道給他。」、「（被告跟你沒有直接聯絡？）無。」、「（知道被告
    大陸家中的電話？）三、四月認識時知道，經過四、五月沒有聯絡就不記得了。
    」、「（警察查獲的香水蠟燭是何人寄來臺灣的？）是洪先生打電話通知我的。
    」、「（洪先生有說是何人的？）他只有交代說收到後打電話給台中陳小姐。」
    、「（你代收有何好處？）之前他有給我車馬費二萬元，後來我跟他借八萬元，
    所以他叫我幫他代收，我就答應。」、「（之前你不是說被告有教你如何把安非
    他命灌入蠟燭中？）沒有，他只是教我如何灌蠟燭，並沒有教我灌安非他命。」
    、「（偵查時為何說有教你灌安非他命？）當時警察說我犯的是死刑，所以我的
    精神恍惚，他們說沒有毒品怎麼找得到主嫌。」等語，證人乙○○就認識被告之
    時間，究為九十年三、四月，或八十八年十二月，被告究係教證人如何灌蠟燭，
    或係將安非他命灌入蠟燭內，所為之證述前後矛盾，難認無瑕疵存在。何況證人
    乙○○既供稱被告甲○○並未與其聯繫，其如何知道是被告幕後主導，故證人乙
    ○○於偵查中所為之證詞，無法證明被告確有上述犯行。（三）扣案之海洛因八
    十七包（驗餘淨重二三０九０．一七公克），固能證明證人乙○○出面所領取之
    物品確係第一級毒品海洛因，但無法證明係被告甲○○託人自中國大陸所寄送。
    何況證人乙○○親自收受或請共犯劉旭豐、陳碧鳳代為收受自大陸郵寄藏有第一
    級毒品海洛因之郵包二次，此有台灣桃園地方法院檢察署九十年度偵字第一五六
    八七號起訴書附卷可稽，公訴人為何僅認此次是被告甲○○託人自中國大陸所寄
    送，而另一次並非被告所為？綜上所述，本件卷證並無足資證明被告確有走私運
    輸第一級毒品海洛因入境及偽造署押之犯行，此外，復查無其他具體事證足資證
    明被告確有起訴意旨所指之犯行，無法證明被告犯罪，揆諸前揭說明，爰為無罪
    之諭知。
據上論斷，應依刑事訴訟法第三百零一條第一項，判決如主文。
本案經檢察官蔡孟利到庭執行職務。
中      華      民      國    九十一    年      五      月      七      日
                                臺灣桃園地方法院刑事第二庭
                                    審判長法  官 王  兆  飛
                                          法  官 李  桂  英
                                          法  官 曾  正  耀
右正本證明與原本無異。
如不服本判決，應於判決送達後十日內向本院提出上訴狀( 應附繕本 )，上訴於
臺灣高等法院。
                                     書   記  官 文  巧  雲
中        華        民        國   九十一   年      五    月     七     日
